臺灣新竹地方法院刑事裁定
110年度聲字第913號
聲  請  人  臺灣新竹地方檢察署檢察官
受  刑  人  葉爾彥



上列聲請人因受刑人數罪併罰有二裁判以上，聲請定其應執行之
刑（110年度執聲字第564號），本院裁定如下：
    主  文
葉爾彥所犯如附表所示各罪所處之刑，應執行有期徒刑柒年陸月
。
    理  由
一、聲請意旨略以：上列受刑人葉爾彥因犯竊盜等案件，先後經
    判決確定如附表（聲請書附表業經本院更正，詳如本件附表
    所示），應依刑法第53條及第51條第5款，定其應執行之刑
    ，爰依刑事訴訟法第477條第1項聲請裁定等語。
二、按行為後法律有變更者，適用行為時之法律。但行為後之法
    律有利於行為人者，適用最有利於行為人之法律，刑法第2
    條第1項定有明文。查受刑人行為後，刑法第50條業經修正
    ，並於民國102年1月23日經公布施行。比較修正前刑法第50
    條「裁判確定前犯數罪者，併合處罰之」之規定，及修正後
    該條規定「裁判確定前犯數罪者，併合處罰之。但有下列情
    形之一者，不在此限：（一）得易科罰金之罪與不得易科罰
    金之罪。（二）得易科罰金之罪與不得易服社會勞動之罪。
    （三）得易服社會勞動之罪與不得易科罰金之罪。（四）得
    易服社會勞動之罪與不得易服社會勞動之罪。前項但書情形
    ，受刑人請求檢察官聲請定應執行刑者，依第51條規定定之
    」，足見修正後之規定，使行為人取得易科罰金之利益，行
    為人於裁判時雖未能因定執行刑而取得限制加重刑罰之利益
    ，惟仍得於判決確定後聲請檢察官定執行刑，整體觀察，修
    正後之規定有利於行為人，依刑法第2條第1項但書規定，應
    適用修正後刑法第50條之規定。　　
三、經查，本件受刑人葉爾彥前犯如附表所示之罪，均已分別確
    定在案等情，有本院97年度訴字第841號刑事判決書、97年
    度易字第733號刑事宣示判決筆錄、臺灣桃園地方法院97年
    度審訴字第2964號刑事宣示判決筆錄、臺灣新北地方法院97
    年度交訴字第173號刑事判決書、本院97年度訴字第1278號
    刑事判決書、97年度易字第998號刑事判決書、98年度審易
    字第101號刑事判決書、98年度審易字第372號刑事判決書、
    98年度訴更字第2號刑事判決書、109年度易字第919號刑事
    宣示判決筆錄及臺灣高等法院被告前案紀錄表各1份附卷可
    按。其中附表編號1至14部分，業經本院以99年度聲字第584
    號裁定定應執行有期徒刑7年確定，亦有臺灣高等法院被告
    前案紀錄表附卷可佐。雖附表編號1、4、5、7、9、10、12
    、14、15與附表編號2、3、6、8、11、13所示之罪分別為不
    得易科罰金之罪與得易科罰金之罪，依修正後刑法第50條第
    1項但書第1款規定，原不得就附表編號1、4、5、7、9、10
    、12、14、15與附表編號2、3、6、8、11、13所示之罪刑定
    應執行刑，須經受刑人請求檢察官聲請，始得依刑法第51條
    第5款之規定定其應執行之刑。
　　嗣經臺灣新竹地方檢察署檢察官詢問受刑人之意願，受刑人
    表明願請求檢察官向法院聲請定應執行刑，有「臺灣新竹地
    方檢察署受刑人定執行刑或易科罰金意願回覆表1份」在卷
    可稽。茲檢察官依受刑人之請求聲請定其應執行之刑，合於
    刑法第50條第2項之規定，爰依刑法第51條第5款規定，對受
    刑人定其應執行之刑如主文所示。
四、據上論斷，應依刑事訴訟法第477條第1項，刑法第2條第1項
    但書、第53條、第51條第5款，修正後刑法第50條第2項，裁
    定如主文。　　　　
中    華    民    國　　110　　年　　7　　月　　 23　日
                  刑事第八庭    法  官  林哲瑜
以上正本證明與原本無異。　　　　　　　　　
如不服本裁定應於送達後5日內向本院提出抗告狀。
中　　華　　民　　國　　110 　年　　7 　　月　　27　　日
　　　　　　　　　              書記官  曾柏方
附表：
編號  1 2 3 罪名  毒品危害防制條例 施用第一級毒品 毒品危害防制條例 施用第二級毒品 竊盜 宣告刑  有期徒刑8月 有期徒刑4月 有期徒刑4月 犯罪日期  97年6月24日下午4時15分許採尿時起往前回溯26小時內之某時許 97年6月24日下午4時15分許採尿時起往前回溯96小時內之某時許 97年6月21日 偵查(自訴)機關年度及案號  臺灣新竹地方檢察署97年度毒偵字 第1456號 臺灣新竹地方檢察署97年度毒偵字 第1456號 臺灣新竹地方檢察署97年度偵字 第5618號 最後 事實審 法院 臺灣新竹地方法院 臺灣新竹地方法院 臺灣新竹地方法院  案號 97年度訴字第 841號 97年度訴字第 841號 97年度易字第 733號  判決日期 97年10月31日 97年10月31日 97年11月28日 確定 判決 法院 臺灣新竹地方法院 臺灣新竹地方法院 臺灣新竹地方法院  案號 97年度訴字第 841號 97年度訴字第 841號 97年度易字第 733號  確定日期 97年11月24日 97年11月24日 97年11月28日 備註  臺灣新竹地方檢察署98年度執字 第172號 臺灣新竹地方檢察署98年度執字 第172號 臺灣新竹地方檢察署98年度執字 第250號   臺灣新竹地方檢察署99年度執更字第727號 編號1至14應執行有期徒刑7年（已執畢）   

編號  4 5 6 罪名  毒品危害防制條例 施用第一級毒品 竊盜 竊盜 宣告刑  有期徒刑8月 有期徒刑8月 有期徒刑4月 犯罪日期  97年6月23日 97年9月20日 97年9月21日 偵查(自訴)機關年度及案號  臺灣桃園地方檢察署97年度毒偵字 第3357號 臺灣新北地方檢察署97年度偵字 第27528號 臺灣新北地方檢察署97年度偵字 第27528號 最後 事實審 法院 臺灣桃園地方法院 臺灣新北地方法院 臺灣新北地方法院  案號 97年度審訴字第 2964號 97年度交訴字第 173號 97年度交訴字第 173號  判決日期 97年12月26日 98年1月13日 98年1月13日 確定 判決 法院 臺灣桃園地方法院 臺灣新北地方法院 臺灣新北地方法院  案號 97年度審訴字第 2964號 97年度交訴字第 173號 97年度交訴字第 173號  確定日期 97年12月26日 98年2月13日 98年2月13日 備註  臺灣桃園地方檢察署98年度執字 第2886號 臺灣新北地方檢察署98年度執字 第2763號 臺灣新北地方檢察署98年度執字 第2763號   臺灣新竹地方檢察署99年度執更字第727號 編號1至14應執行有期徒刑7年（已執畢）   

編號  7 8 9 罪名  毒品危害防制條例 施用第一級毒品 毒品危害防制條例 施用第二級毒品 竊盜 宣告刑  有期徒刑9月 (共2罪) 有期徒刑5月 (共2罪) 有期徒刑8月 (共2罪) 犯罪日期  97年10月22日 97年10月23日 97年10月22日 97年10月23日 97年9月10日 97年10月15日 偵查(自訴)機關年度及案號  臺灣新竹地方檢察署97年度毒偵字 第2045號等 臺灣新竹地方檢察署97年度毒偵字 第2045號等 臺灣新竹地方檢察署97年度偵字 第6492號等 最後 事實審 法院 臺灣新竹地方法院 臺灣新竹地方法院 臺灣新竹地方法院  案號 97年度訴字第 1278號 97年度訴字第 1278號 97年度易字第 998號  判決日期 98年1月19日 98年1月19日 98年2月10日 確定 判決 法院 臺灣新竹地方法院 臺灣新竹地方法院 臺灣新竹地方法院  案號 97年度訴字第 1278號 97年度訴字第 1278號 97年度易字第 998號  確定日期 98年2月16日 98年2月16日 98年3月2日 備註  臺灣新竹地方檢察署98年度執字 第749號 臺灣新竹地方檢察署98年度執字 第749號 臺灣新竹地方檢察署98年度執字 第866號   臺灣新竹地方檢察署99年度執更字第727號 編號1至14應執行有期徒刑7年（已執畢）   

編號  10 11 12 罪名  竊盜 竊盜 竊盜 宣告刑  有期徒刑7月 有期徒刑6月 有期徒刑7月 犯罪日期  97年6月25日 97年10月4日 97年5月29日 偵查(自訴)機關年度及案號  臺灣新竹地方檢察署97年度偵字 第6492號等 臺灣新竹地方檢察署98年度偵字 第817號 臺灣新竹地方檢察署98年度偵字 第2405號等 最後 事實審 法院 臺灣新竹地方法院 臺灣新竹地方法院 臺灣新竹地方法院  案號 97年度易字第 998號 98年度審易字第 101號 98年度審易字第 372號  判決日期 98年2月10日 98年4月10日 98年9月28日 確定 判決 法院 臺灣新竹地方法院 臺灣新竹地方法院 臺灣新竹地方法院  案號 97年度易字第 998號 98年度審易字第 101號 98年度審易字第 372號  確定日期 98年3月2日 98年5月18日 98年10月26日 備註  臺灣新竹地方檢察署98年度執字 第866號 臺灣新竹地方檢察署98年度執字 第1985號 臺灣新竹地方檢察署98年度執字 第3926號   臺灣新竹地方檢察署99年度執更字第727號 編號1至14應執行有期徒刑7年（已執畢）   

編號  13 14 15 罪名  竊盜 毒品危害防制條例 施用第一級毒品 竊盜 宣告刑  有期徒刑4月 有期徒刑7月 有期徒刑7月 犯罪日期  97年8月24日 97年10月22日 97年5月17日 14時前某時許 偵查(自訴)機關年度及案號  臺灣新竹地方檢察署98年度偵字 第2405號等 臺灣新竹地方檢察署98年度毒偵字 第360號 臺灣新竹地方檢察署109年度偵字 第6862號 最後 事實審 法院 臺灣新竹地方法院 臺灣新竹地方法院 臺灣新竹地方法院  案號 98年度審易字第 372號 98年度訴更字第 2號 109年度易字第 919號  判決日期 98年9月28日 98年11月17日 110年1月29日 確定 判決 法院 臺灣新竹地方法院 臺灣新竹地方法院 臺灣新竹地方法院  案號 98年度審易字第 372號 98年度訴更字第 2號 109年度易字第 919號  確定日期 98年10月26日 98年12月10日 110年1月29日 備註  臺灣新竹地方檢察署98年度執字 第3926號 臺灣新竹地方檢察署99年度執字 第72號 臺灣新竹地方檢察署110年度執字 第1279號 116年4月19日至 116年11月18日   臺灣新竹地方檢察署 99年度執更字第727號 編號1至14應執行有期徒刑7年（已執畢）